臺灣屏東地方法院刑事判決　　　　　　　 96年度易字第851號
公　訴　人　臺灣屏東地方法院檢察署檢察官
被　　　告　甲○○
　　　　　　　　　　現在臺灣屏東監獄竹田分監執行中
上列被告因竊盜案件，經檢察官提起公訴（95年度偵字第7562號
），本院判決如下：
    主  文
甲○○攜帶兇器竊盜，處有期徒刑壹年，減為有期徒刑陸月，扣
案之照明燈壹個、強力破壞剪壹支、鋼釘拾肆支、千斤頂貳組、
活動板手貳支、固定魚尾鉗貳支、可動魚尾鉗壹支、美工刀貳支
、梅花型板手伍支、絕緣伸縮棒壹支、水管鐵鉗壹支、長柄伸縮
刀壹支、鑿刀壹支、刀片二盒、麻繩壹捲、手套柒個均沒收。又
竊盜，處有期徒刑肆月，減為有期徒刑貳月。應執行有期徒刑捌
月，扣案之照明燈壹個、強力破壞剪壹支、鋼釘拾肆支、千斤頂
貳組、活動板手貳支、固定魚尾鉗貳支、可動魚尾鉗壹支、美工
刀貳支、梅花型板手伍支、絕緣伸縮棒壹支、水管鐵鉗壹支、長
柄伸縮刀壹支、鑿刀壹支、刀片二盒、麻繩壹捲、手套柒個均沒
收。
    事  實
一、甲○○意圖為自己不法之所有，並基於攜帶兇器竊盜之犯意
    ，於民國95年11月10日8 時30分許前之某時，攜帶其所有之
    照明燈1 個、麻繩1 捲、手套7 個及其所有客觀上具有危險
    性，足以危害人之生命、身體安全，可供兇器使用之強力破
    壞剪1 支、鋼釘14個、千斤頂2 組、活動板手2 支、固定魚
    尾鉗2 支、可動魚尾鉗1 支、美工刀2 支、梅花型板手5 支
    、絕緣伸縮棒1 支、水管鐵鉗1 支、長柄伸縮刀1 支、鑿刀
    1 支、刀片2 盒，至位於屏東縣高樹鄉○○○段96之1 地號
    土地上之加納埔幹113L15-1號電桿，以上開兇器拆卸臺灣電
    力股份有限公司（下稱臺電公司）所有之25KVA 變壓器2 具
    而竊取之，得手後即離開現場，並將變壓器內之銅線銅片取
    出後置於飼料袋內藏放在屏東縣高樹鄉○○村○○○段公廨
    廟往安坡村之產業道路旁草叢內，俟機販售。甲○○另因缺
    乏交通工具，於95年12月15日17時後至同年月16日8 時許間
    之某時，在屏東縣里港鄉三村江南巷46號對面堤防處，見
    丙○○所有之車牌號碼XIT-592 號重型機車停放在該處，竟
    基於意圖為自己不法所有之犯意，以不詳方法發動該機車而
    竊取之，得手後供己代步使用，嗣於95年12月16日12時許，
    甲○○騎乘上開機車載運上開工具，途經屏東縣高樹鄉○○
    村○○○路為民眾發覺可疑而報警，經警據報到場，甲○○
    即騎車加速逃離，仍為警在屏東縣高樹鄉○○村○○○段公
    廨廟往安坡村之產業道路逮捕而扣得上開工具，經警向甲○
    ○詢問後，甲○○始帶警至該產業道路旁草叢內起出其藏放
    之變壓器內之銅線銅片。
二、案經屏東縣警察局里港分局報請臺灣屏東地方法院檢察署檢
    察官偵查起訴。
    理  由
一、證人丙○○、己○○於警詢時之證述，其性質雖均屬傳聞證
    據，且查無符合刑事訴訟法第159 條之1 至之4 之情形，惟
    渠等於警詢時所為之上開證述，業經於本院於審判程序時予
    以提示並告以要旨，且各經檢察官、被告甲○○表示意見，
    當事人已知上述筆錄乃傳聞證據，且均未於言詞辯論終結前
    對該等筆錄內容異議，且本院審酌該陳述作成之情況，未見
    有何不適當之情形，是渠等於警詢時之證述依刑事訴訟法第
    159 條之5 之規定，得為證據。又卷附之電力線路失竊現場
    調查報告表（見警卷第19頁）及刑案現場測繪圖（見警卷第
    22頁）各1 紙，雖係被告以外之人於審判外所為之書面陳述
    ，屬於傳聞證據，然檢察官、被告均同意作為證據，且本院
    審酌該書面陳述作成之情況，未見有何不適當之情形，故依
    刑事訴訟法第159 條之5 第1 項之規定，得為證據。
二、訊據被告甲○○固坦承於95年12月16日12時許，騎乘上開機
    車載運上開工具，為警在屏東縣高樹鄉○○村○○○段公廨
    廟往安坡村之產業道路逮捕之事實，惟矢口否認有為竊取變
    壓器及機車之犯行，辯稱：變壓器是真實姓名年籍不詳綽號
    「小黑」之人要求其代為出售，機車是「小黑」所交付云云
    。經查，上開變壓器內之銅線銅片係臺電公司所有，原裝置
    在位於屏東縣高樹鄉○○○段96之1 地號土地上之加納埔幹
    113L15-1號電桿上，於95年11月10日8 時30分許為臺電公司
    人員發現遭竊等情，業據證人即臺電公司人員己○○於警詢
    時證述明確，並有電力線路失竊現場調查報告表1 紙在卷足
    憑。又車牌號碼XIT-592 號重型機車係丙○○所有，於95年
    12月15日17時後至同年月16日8 時許間之某時，在屏東縣里
    港鄉三村江南巷46號對面堤防處遭竊等情，亦據證人丙○
    ○於警詢時證述明確，並有車籍作業系統- 查詢認可資料表
    1 紙（見警卷第23頁）在卷足憑。被告雖辯稱本件變壓器及
    機車均係「小黑」所持有而交付，惟證人即查獲被告警員丁
    ○○於本院審理時結證稱：有帶被告去他所述的地點也就是
    高美大橋下面的檳榔攤（找小黑），當時檳榔攤沒有開，渠
    等問附近民眾也沒有人認識小黑，被告說他每次都是和小黑
    在那邊碰面，被告說如果檳榔攤沒有看到小黑其他地方也不
    用找了，被告也沒有帶渠等去被告家等小黑等語（見本院卷
    第33頁正面）；證人即被告所舉之友乙○○於本院審理時結
    證稱：（與被告一起）作鐵工時不知道是否有1 個綽號叫小
    黑的人來找被告，伊也沒有看過小黑來找被告，不知道被告
    有個朋友叫小黑等語（見本院卷第33頁反面），且被告自稱
    不知道「小黑」之姓名年籍，亦不知道其住所，未與「小黑
    」說什麼時候還車，復帶領警方尋找「小黑」無著，而上開
    機車尚堪使用，若真係「小黑」交予被告，焉有不向被告約
    定取回時間之理？則是否真有「小黑」其人已有可疑。再證
    人丁○○於本院審理時結證稱：（逮捕被告後）從被告所騎
    機車取出很多工具，渠等發現工具很可疑，就問被告該工具
    用途，被告沒有辦法回答，因為有些特殊工具，如絕緣伸縮
    棒及長柄伸縮刀都是自製工具，被告說他是用來抓田鼠的，
    渠等認為和被告所述不符，因為之前民眾有看到被告在廢棄
    工寮活動，民眾猜測被告應該會把電線藏匿在那邊，那邊常
    常會有削塑膠皮留下的塑膠片，是被告帶渠等去草叢把電線
    取出的，渠等告訴被告他的工具交代不清，被告就帶我們去
    把電纜線及變壓器取出，藏放電纜線的地點沒有人帶不會知
    道他所放的地點，因為草叢很大片，且被告放置在2 個不同
    地點，分別各放2 包，以飼料袋裝著，上面有用藤類蓋住，
    一般民眾經過不會去注意到，被告帶路，渠等一下就找到了
    等語（見本院卷第32頁），而觀諸本件扣案之工具，確可供
    行竊電桿上變壓器所用，且被告於94年6 、7 月間曾因竊取
    臺電公司所有之電纜線、變壓器之犯行，經本院以95年度易
    字第55號判決判處有期徒刑8 月，有上開判決可稽，顯見被
    告自有能力為本件竊盜犯行，此外，復有照明燈1 個、麻繩
    1 捲、手套7 個、強力破壞剪1 支、鋼釘14個、千斤頂2 組
    、活動板手2 支、固定魚尾鉗2 支、可動魚尾鉗1 支、美工
    刀2 支、梅花型板手5 支、絕緣伸縮棒1 支、水管鐵鉗1 支
    、長柄伸縮刀1 支、鑿刀1 支、刀片2 盒扣案可稽，並有贓
    物認領保管單2 紙、刑案現場測繪圖1 紙及照片18幀在卷足
    憑，是被告所辯顯係事後卸責之詞，不足採信，本件事證明
    確，被告之犯行洵堪認定。
三、按刑法第321 條第1 項第3 款之攜帶兇器竊盜罪，係以行為
    人攜帶兇器竊盜為其加重條件，所謂兇器，其種類並無限制
    ，凡客觀上足對人之生命、身體構成威脅，具有危險性之兇
    器均屬之，本件被告甲○○行竊時所攜帶之強力破壞剪1 支
    、鋼釘14個、千斤頂2 組、活動板手2 支、固定魚尾鉗2 支
    、可動魚尾鉗1 支、美工刀2 支、梅花型板手5 支、絕緣伸
    縮棒1 支、水管鐵鉗1 支、長柄伸縮刀1 支、鑿刀1 支、刀
    片2 盒，均為金屬製品，質地堅硬、銳利之物，足以對人之
    生命、身體造成威脅，均可認定為兇器，是核被告就竊取臺
    電公司所有之變壓器之所為，係犯刑法第321 條第1 項第3
    款之攜帶兇器竊盜罪；被告竊取變壓器，亦該當於電業法第
    105 條之罪，應依刑法處斷，併此敘明。又被告就竊取丙○
    ○所有之機車之所為，係犯刑法第320 條第1 項之竊盜罪。
    被告所犯2 罪間，犯意各別，行為互殊，皆可獨立評價，應
    予分論併罰。爰審酌被告不思正途營生，竟貪圖小利而為本
    件竊盜犯行，且犯罪後復空言狡飾態度惡劣，及其犯罪之目
    的、手段等一切情狀，分別量處如主文所示之刑，再本件被
    告之犯罪時間均在96年4 月24日以前，且合於減刑條件，均
    應予以減刑，並定其應執行之刑，以資懲儆。扣案之照明燈
    1 個、麻繩1 捲、手套7 個、強力破壞剪1 支、鋼釘14個、
    千斤頂2 組、活動板手2 支、固定魚尾鉗2 支、可動魚尾鉗
    1 支、美工刀2 支、梅花型板手5 支、絕緣伸縮棒1 支、水
    管鐵鉗1 支、長柄伸縮刀1 支、鑿刀1 支、刀片2 盒，均係
    被告所有，供其犯罪所用之物，應依刑法第38條第1 項第2
    款之規定宣告沒收。
據上論斷，應依刑事訴訟法第299 條第1 項前段，電業法第105
條，刑法第321 條第1 項第3 款、第320 條第1 項、第38條第1
項第2 款、第51條第5 款，中華民國96年罪犯減刑條例第2 條第
1 項第3 款、第7 條，判決如主文。
本案經檢察官戊○○到庭執行職務。
中　　華　　民　　國　　96　　年　　12　　月　　25　　日
                  刑事第五庭    法  官  林家聖
以上正本證明與原本無異。
如不服本判決應於收受本判決送達後10日內向本院提出上訴書狀
，其未敘述上訴理由者，並得於提起上訴後10日內向本院補提理
由書狀（均須按他造當事人之人數附繕本）「切勿逕送上級法院
」
中　　華　　民　　國　　96　　年　　12　　月　　25　　日
                                書記官  陳蓉柔
附錄本判決論罪科刑之法條全文：
刑法第320條第1項
意圖為自己不法之所有或第三人不法之所有，而竊取他人之動產
者，為竊盜罪，處五年以下有期徒刑、拘役或五百元以下罰金。
刑法第321條第1項第3款
犯竊盜罪而有左列情形之一者，處六月以上、五年以下有期徒刑
：
三  攜帶兇器而犯之者。
